【裁判字號】    88,重訴,481
【裁判日期】    900118
【裁判案由】    毒品危害防制條例
【裁判全文】
臺灣臺中地方法院刑事判決                       八十八年度重訴字第四八一號
    公  訴  人  台灣台中地方法院檢察署檢察官
    被      告  甲○○
    選任辯護人  熊賢祺
                洪明儒
右列被告因毒品危害防制條例案件，經檢察官提起公訴（八十七年度偵字第二四二八
０號、八十八年度偵字第三六七九號），本院判決如左：
    主  文
甲○○共同連續運輸第二級毒品，處有期徒刑捌年。犯罪所得之新台幣肆拾萬元應沒
收，如全部或一部不能沒收時，以其財產抵償之。
    事  實
一、甲○○明知安非他命係第二級毒品，因乙○○（本院審理中）及綽號「陳仔」之
    不詳姓名成年男子，覬覦安非他命之市場價格高昂，然慮及國內毒品查緝甚緊，
    走私不易等情，欲以支付相當費用為代價，尋找無前科、入出境較不易被注意之
    人士，加入私運毒品之行列，遂於乙○○出面以每次支付含往返食宿、旅費及額
    外代價總計新台幣（下同）十萬元之代價，邀約加入私運毒品行列時，加以應允
    ，並將上情轉知張良槍（業已審結）後，與張良槍、乙○○及綽號「陳仔」之不
    詳姓名成年男子共同基於概括之犯意聯絡，於附表所示時間、地點，以附表所示
    方式，夾帶安非他命闖關入境後，再將夾藏安非他命之行李轉交乙○○，並由乙
    ○○每次交付十萬元給甲○○作為代價，甲○○除將其中三萬元分予張良槍外，
    餘分歸甲○○所有，以此共同私運為管制物品之安非他命進口。嗣於民國八十七
    年十月二十一日張良槍依乙○○電話指示搭乘是日上午十一時四十七分華航ＣＩ
    六○九班機自桃園中正機場前往香港，與是日持偽造之陳明桐護照自高雄小港機
    場搭乘十二時二十六分華航ＣＩ六二五班機前往香港之乙○○會合後，再同往深
    圳市船運碼頭，嗣於翌日張良槍與乙○○共同返回香港，張良槍在機場收受乙○
    ○所交付之夾藏二十包安非他命（淨重一萬九千九百零九公克、純質淨重一萬八
    千六百七十七公克）之行李搭乘華航ＣＩ六六六班機於八十七年十月二十二日二
    十二時四十九分自桃園中正機場闖關入境，乙○○則持偽造之陳明桐護照，搭乘
    ＫＡ四三四班機於八十七年十月二十二日二十三時三十分自高雄小港機場入境，
    欲於翌日再向張良槍領取夾藏安非他命之行李，惟為早已掌控跟監張良槍之法務
    部調查局台中市調查站及其他合力偵辦之機關所組成之專案組人員見時機成熟，
    而於八十七年十月二十二日二十二時四十七分許檢查張良槍入境所攜帶之行李時
    ，在其行李查獲前開安非他命二十包，始查獲上情。
二、案經法務部調查局台中市調查站報請臺灣臺中地方法院檢察署檢察官偵查起訴。
    理  由
一、訊據被告甲○○固不諱言於前開時地曾出境前往大陸一事，惟矢口否認有何運輸
    毒品等犯行，並辯稱：伊僅介紹張良槍與乙○○相識，渠二人所為何事，實不知
    情，且僅在大陸與張良槍偶遇一次，並間接聽聞張良槍幫忙乙○○攜帶美金入境
    云云，經查：被告甲○○於調查站對於曾接受乙○○以每次十萬元含食宿及機票
    之代價，與張良槍共同前往大陸提領行李闖關入境之事實，供承不諱（見本院卷
    一第八十四至九十六頁），且於本院調查中，亦不諱言於附表編號二、三、四所
    示時間，曾在大陸或香港等地與張良槍會面（見本院卷一第六十一、六十二頁）
    ，核與共同被告乙○○在法務部調查局、共同被告張良槍於本院另案八十七年度
    重訴字第二七一二號案件調查中所述情節相互吻合，亦有法務部調查局訊問筆錄
    、本院八十七年度重訴字第二七一二號判決書及內政部警政署入出境管理局國際
    機場旅客入出境資料處理中心旅客入出境紀錄表、旅客入出境紀錄查詢表各一份
    在卷可佐，足見被告甲○○所辯：僅介紹張良槍與乙○○相識及未曾與張良槍在
    大陸相約碰面云云，顯不足採。又依上開卷附之被告甲○○與共同被告張良槍之
    旅客入出境紀錄表所載，顯示被告先後三次出入境，多為午夜近十二時許之時分
    ，且除第一次即八十七年六月二十六日係由被告甲○○將張良槍帶往高雄小港機
    場並代辦出境手續後，由張良槍獨自搭機前往香港，與被告甲○○依乙○○指示
    所告知之綽號「陳仔」之不詳姓名成年人士接觸後，復於翌日即八十七年六月二
    十七日與乙○○前往接機，並由被告甲○○代為出面接取張良槍所帶回之行李外
    ，且於同年九月四日、九月九日及九月二十二日陸續依乙○○之指示，與張良槍
    連繫後，分別前往大陸，並在香港機場將不詳姓名人士所交付之行李，再依乙○
    ○之指示，將行李交由張良槍獨自攜帶回台，被告甲○○則搭乘其他班次飛機返
    台等情，均經被告甲○○在調查站供述詳實，亦有經本院勘驗無訛之調查站訊問
    錄影帶及本院勘驗筆錄可佐，且為被告甲○○所不爭；被告甲○○於本院調查後
    期雖翻異前供，然在該次調查訊問時，亦不否認前次調查訊問時所陳明多次與張
    良槍前往大陸一事，係指幫忙乙○○攜帶違禁品－－安非他命等語（見本院卷一
    第一百六十二頁反面、第一百六十三頁），雖辯稱前開陳述係基於報復乙○○等
    人之誣陷所為之陳述云云，然衡諸常情，凡遭人誣陷者，自當盡力為己澄清，期
    間雖有不擇手段，以損人之方式，藉以實現利己之目的，然豈有以坦承個人亦為
    共犯，藉此誣陷他人之方式，以遂行個人報復他人之理，是以被告甲○○雖辯稱
    於本院初次調查程序所為與張良槍依乙○○之指示以行李夾藏安非他命闖關之方
    式，將安非他命攜帶入境之陳述，係基於報復乙○○所為云云，自無可採；再者
    ，被告既多次經由共同被告乙○○之指示，在台灣或大陸與張良槍聯繫，並告知
    張良槍前往大陸接應，復將所持有之行李，委由張良槍提領攜帶返台，按國際毒
    梟利用背景單純人士，提領夾藏毒品之行李闖關入境，遭檢警調頻頻出擊一舉查
    獲之事，既時有所聞，且多於新聞媒體中廣為傳達上開私運毒品遭查緝之訊息，
    被告甲○○與乙○○及張良槍彼此既非熟識，乙○○等人竟願給付被告每次十萬
    元之代價，多次委由不甚熟識之被告甲○○及共同被告張良槍二人，以彼此接應
    之方式，代為提領行李入境，該一頗不尋常之行逕，及被告甲○○返台途中曾與
    張良槍共同搭乘汽車，前往某不詳地點，由甲○○前往提領欲交付被告張良槍帶
    回之行李，復經共同被告張良槍在前案供述在卷，則被告甲○○目睹上開行李之
    取交過程，實無法委為不知所交付張良槍提領入境之行李內夾藏安非他命；被告
    甲○○所辯不知行李內夾藏安非他命云云，顯係畏罪卸責之詞，無可採信。此外
    ，被告一再辯稱多次前往大陸係基於尋找大陸年輕小姐，藉此供給所經營之應召
    站之需云云，然被告既無任何經營色情應召站等妨害風化之前科，有台灣台中地
    方法院被告全國刑案紀錄表一份在卷可考，且被告對於所經營之應召站地點、方
    式，均無法提出加以釋明，所辯顯非真實。又查雖輸入固係指自國外運輸進入我
    國領土者而言，此不因領土之一部分由於某種事實上之原因暫時未能發揮國家之
    統治權而有異，被告甲○○與共同被告張良槍攜帶安非他命自大陸經香港搭機入
    境至台灣，自係非法運輸之行為無訛，綜上所述，本件事證明確，被告甲○○犯
    行洵堪認定。
二、核被告甲○○所為，係犯毒品危害防制條例第四條第二項之運輸第二級毒品罪、
    懲治走私條例第二條第一項私運管制物品進口罪。安非他命係屬懲治走私條例公
    告管制之物品，有懲治走私條例公告管制物品及其數額甲項第四目之規定可憑，
    被告私運該管制物品進口，亦係犯懲治走私條例第二條第一項之罪，起訴法條雖
    漏未述及，然業經公訴人當庭更正，且被告此部分之犯行與被告被訴運輸第二級
    毒品罪部分，有裁判上一罪之關係，均為起訴效力所及，本院自得併予審理。被
    告甲○○與乙○○、張良槍及綽號「陳仔」之不詳姓名成年男子間就前開運輸第
    二級毒品罪及私運管制物品進口罪犯行，均有犯意之聯絡及行為之分擔，均為共
    同正犯。被告運輸安非他命前後持有安非他命之行為，應為其運輸之行為所吸收
    ，不另論罪。被告一行為而觸犯上開運輸第二級毒品及私運管制物品進口罪名，
    屬想像競合犯，應依刑法第五十五條前段之規定，從一重之運輸第二級毒品罪處
    斷。被告先後運輸安非他命行為，時間緊接，犯罪構成要件又復相同，顯係基於
    概括之犯意為之，為連續犯，爰依刑法第五十六條之規定以一罪論，並除法定刑
    中無期徒刑部分依法不得加重外，餘加重其刑。爰審酌被告甲○○貪圖私利，未
    慮及所運輸之毒品對於社會、治安及人民身心健康之危害及犯罪後猶執前詞，毫
    無悔意、運輸安非他命之數量龐大等一切情狀，量處如主文所示之刑。又被告前
    開四次運輸毒品，每次均獲得十萬元報酬，合計四十萬元財物，應依毒品危害防
    制條例第十九條第一項之規定沒收，如全部或一部不能沒收時，以其財產抵償之
    。
據上論斷，應依刑事訴訟法第二百九十九條第一項前段、毒品危害防制條例第四條第
二項、第十八條第一項前段、第十九條第一項，懲治走私條例第二條第一項、第十一
條、刑法第十一條前段、第二十八條、第五十六條、第五十五條前段，判決如主文。
中      華      民      國      九十      年      一      月    十八    日
                                      臺灣臺中地方法院刑事第二庭
                                          審判長法  官  蔡 名 曜
                                                法  官  呂 麗 玉
                                                法  官  林 靜 芬
附表
編號 時間         地    點    及    方    式                   毒品數量
1 6.  甲○○依乙○○之指示帶張良槍到高雄小港機場，由張良   不詳
          槍單獨於6.七時三十分單獨搭乘BR821班機至澳門轉
          車前往廣州。
          6.由綽號「陳仔」交付行李予張良槍，並安排張良槍
          到香港搭乘CI666班機，於6.二十三時十一分許攜帶
          夾藏數量不詳之安非他命之行李自桃園中正機場闖關入境
          。再由甲○○與乙○○同往，並由甲○○出面接機及接收
          行李。
2 9.4.  甲○○依乙○○指示於9.1.先前往香港後，連絡張良槍   八公斤
          於9.3.搭乘CI601班機前往香港，轉至廣州與甲○○會
          面。9.4.甲○○交付行李予張良槍，並與張良槍同往香
          港機場,由張良槍攜帶夾藏數量八公斤之安非他命行李搭
          乘CI642班機，於9.4.二十三時四十五分許，自桃園中
          正機場闖關入境，甲○○則搭KA434班機，於9.4.二十
          三時二十九分許，自高雄小港機場入境。再由乙○○出面
          接機及接收行李。
3 9.9.  甲○○依乙○○指示於9.8.先前往香港後，連絡張良槍   八公斤
          於9.9.搭乘BR801班機前往澳門，轉往廣州與甲○○會
          面。9.11.甲○○交付行李予張良槍，並與張良槍同往香
          港機場，由張良槍攜帶夾藏數量八公斤之安非他命行李，
          搭乘CX460班機，於9.11.班機於9.11.十時十分許，自
          桃園中正機場闖關入境，甲○○則搭乘BR802班機，於
          9.11.十五時十分許，自高雄小港機場入境。
          因無人接機，張良槍將行李帶彰化員林鎮○○路○段一三
          六巷十六號住處，嗣於下午始由乙○○前往提領。
4 9.  甲○○依乙○○指示於9.18.先前往香港後，連絡張良槍    十公斤
          ，張良槍則攜帶乙○○所交付之0000000000號行動電話於
          9.22搭乘 CI601班機前往廣州與甲○○會面。
          9.甲○○交付行李予張良槍，並與張良槍同往香港機
          場，由張良槍攜帶該夾藏數量十公斤安非他命行李，搭乘
          CI616班機，於9.二十一時四十五分許，自桃園中正
          機場闖關入境，甲○○則搭乘KA434班機於9.二十三
          時三十五分許，自高雄小港機場入境。再由乙○○出面接
          機及接收行李。
右正本證明與原本無異。
如不服本判決，應於判決送達後十日內，向本院提出上訴狀上訴於臺灣高等法院台中
分院（須附繕本）。
                                                書記官
中      華      民      國      九十      年      一      月    十九    日


司法院資訊處製作；財團法人民間司法改革基金會備份。
